【裁判字號】    95,訴,1037
【裁判日期】    950626
【裁判案由】    毒品危害防制條例
【裁判全文】
臺灣高雄地方法院刑事判決              95年度訴字第1037號
公  訴  人  臺灣高雄地方法院檢察署檢察官
被      告  乙○○
上列被告因違反毒品危害防制條例案件，經檢察官提起公訴（95
年度毒偵字第1181號），本院判決如下：
    主  文
乙○○連續施用第一級毒品，處有期徒刑捌月；又連續施用第二
級毒品，處有期徒刑肆月，扣案之甲基安非他命壹包（驗後毛重
零點貳柒公克，含殘留甲基安非他命難以剝離之包裝袋壹個）沒
收銷燬之。應執行有期徒刑拾月，扣案之甲基安非他命壹包（驗
後毛重零點貳柒公克，含殘留甲基安非他命難以剝離之包裝袋壹
個）沒收銷燬之。
    事  實
一、乙○○前因施用毒品案件，經本院以94年度毒聲字第298 號
    裁定送臺灣高雄看守所附設勒戒所觀察、勒戒後，認無繼續
    施用毒品之傾向，於94年4 月24日執行完畢釋放，並經臺灣
    高雄地方法院檢察署檢察官於94年4 月27日以93年度毒偵字
    第7377號不起訴處分確定。詎仍未戒除毒癮，竟基於施用第
    一級毒品海洛因之概括犯意，於上開觀察勒戒執行完畢釋放
    後之5 年內，自94年12月初某日起至同年月31日9 時止，在
    高雄縣林園鄉○○街30號「星河遊樂場」廁所內，以將海洛
    因摻水注入針筒注射之方式，連續施用第一級毒品海洛因，
    平均約1 星期施用1 次。復另基於施用第二級毒品甲基安非
    他命之概括犯意，於上開觀察勒戒執行完畢釋放後之5 年內
    ，自94年12月初某日起至同年月28日上午9 時許，在上揭處
    所，以將甲基安非他命置於鋁箔紙燒烤而吸取其煙霧之方式
    ，施用第二級毒品甲基安非他命，平均1 星期施用2 次，嗣
    為警於94年12月31日12時45分許，在高雄縣林園鄉○○路87
    巷3 號前查獲，並扣得甲基安非他命1 包（驗後毛重0.27公
    克，含殘留甲基安非他命難以剝離之包裝袋1 個）。
二、案經高雄縣政府警察局林園分局報告臺灣高雄地方法院檢察
    署檢察官偵查起訴。
    理  由
一、本件被告乙○○所犯係死刑、無期徒刑、最輕本刑為3 年以
    上有期徒刑以外之罪，其於準備程序就前揭被訴事實為有罪
    之陳述，經受命法官告知簡式審判程序之旨，並聽取其與公
    訴人之意見後，本院認無不得或不宜改依簡式審判程序進行
    之情形，爰依刑事訴訟法第273 條之1 第1 項、第284 條之
    1 之規定，裁定本件由受命法官獨任進行簡式審判程序，合
    先敘明。
二、訊據被告乙○○對於上揭犯罪事實坦承不諱，而被告於94年
    12月31日採集之尿液送驗結果，呈現嗎啡及甲基安非他命陽
    性反應，有台灣檢驗科技股份有限公司95年1 月18日濫用藥
    物尿液檢驗報告1 份在卷可憑。再扣案之白色晶體，確含有
    甲基安非他命成分，有高雄醫學大學附設中和紀念醫院95年
    2 月27日檢驗報告1 份在卷可憑。顯見被告之前開自白，應
    與事實相符，自得為認定被告犯罪之依據。是以，被告施用
    第一、二級毒品之犯行堪以認定。再者，被告前因施用毒品
    案件，經本院以94年度毒聲字第298 號裁定送臺灣高雄看守
    所附設勒戒所觀察、勒戒後，認無繼續施用毒品之傾向，於
    94 年4月24日執行完畢釋放，並經臺灣高雄地方法院檢察署
    檢察官於94年4 月27日以93年度毒偵字第7377號不起訴處分
    確定之事實，有臺灣高等法院被告前案紀錄表、臺灣高雄地
    方法院檢察署刑案資料查註紀錄表各1 份在卷可按。綜上所
    述，被告於觀察勒戒執行完畢後，5 年內再犯毒品危害防制
    條例第10條第1 項、第2 項之罪，應堪認定。
三、查海洛因及甲基安非他命分屬毒品危害防制條例第2 條第2
    項第1 款所規定之第一級毒品及同條項第2 款所規定之第二
    級毒品，核被告所為，係犯毒品危害防制條例第10條第1 項
    施用第一級毒品罪及同條第2 項施用第二級毒品罪。被告持
    有第一、二級毒品，復分別進而施用，其施用毒品前後之持
    有毒品之低度行為，應分別為施用第一、二級毒品之高度行
    為所吸收，均不另論罪。被告先後多次施用第一、二級毒品
    之犯行，均時間緊接，所犯構成要件相同，顯均係基於概括
    犯意為之，為連續犯，均依刑法第56條規定，以一罪論，並
    加重其刑。被告所犯上開施用第一級毒品罪及施用第二級毒
    品罪之間，犯意各別，罪名不同，應分論併罰之。爰審酌被
    告前因違反毒品危害防制條例案件，經送觀察、勒戒後，仍
    未能徹底戒絕毒品，再犯本件施用毒品罪，顯見其無戒毒悔
    改之意，惟念其施用毒品，乃戕害一己之身體健康，所為尚
    未害及他人，及犯後坦承犯行等一切情狀，就其所犯上開2
    罪，分別量處如主文所示之刑，並定其應執行之刑。又扣案
    之甲基安非他命1 包（驗後淨重0.27公克），為毒品危害防
    制條例第2 條第2 項之毒品（包裝袋1 個因沾有海洛因殘渣
    ，該殘渣已難以與包裝袋剝離），應依同條例第18條第1 項
    前段規定，宣告沒收銷燬之。至鑑驗所耗損之毒品，既已費
    失，自無庸宣告沒收銷燬，附此敘明。
據上論斷，應依刑事訴訟法第299 條第1 項前段、第273 條之1
第1 項，毒品危害防制條例第10條第1 項、第2 項、第18條第1
項前段，刑法第11條、第56條、第51條第5 款，判決如主文。
本案經檢察官甲○○到庭執行職務。
中    華    民    國    95    年    6     月    26    日
                  刑事第十二庭  法  官  洪能超
以上正本證明與原本無異。
如不服本判決，應於判決送達後10日內，向本院提出上訴狀。
中    華    民    國    95    年    6     月    26    日
                                書記官  曾小玲
附錄本案論罪科刑之法條
毒品危害防制條例第10條
施用第一級毒品者，處6 月以上5 年以下有期徒刑。
施用第二級毒品者，處3 年以下有期徒刑。


司法院資訊處製作；財團法人民間司法改革基金會備份。
